# 该类收益算不算非经常性损益

提问人：yahmm 时间：2012-01-07 13:18:26
甲公司有A、B两项业务，A业务2008-2010年每年利润 1000 万元， 2011 年公司进行了股改，因A业务与实际控制人有同业竞争之嫌，甲公司在 2011 年度就终止了该项业务， 2011 年度，A业务利润只有 300 万元，现在要申报财料，该终止业务的利润算不算非经常性损益，如果是用不用追溯调整到 2009 、 2010 年度。

回答人：chenyiwei
A业务在申报财务报表中可以按照《企业会计准则第 30 号——财务报表列报》的应用指南中对“终止经营”的披露要求披露，但由于在相关期间内也属于该公司的正常经营业务，因此将其界定为非经常性损益似乎缺乏依据。